臺灣新竹地方法院刑事判決　　　　　　　 94年度訴字第352號
公　訴　人　臺灣新竹地方法院檢察署檢察官
被　　　告　甲○○
　　　　　　　　　　弄35號
　　　　　　　　　　中）
上列被告因偽造文書等案件，經檢察官提起公訴（94年度偵字第
1727號）及移送併辦（94年度偵字第2186、2917號），本院經合
議庭評議後依簡式審判程序判決如下：
    主  文
甲○○連續攜帶兇器毀壞安全設備竊盜，處有期徒刑貳年陸月。
扣案之十字起子支、一字起子壹支、鑰匙拾支及變造之「庚○○」、「戊○○」國民身分證、「庚○○」自用小客車駕駛執
照上換貼之「甲○○」照片張，均沒收。
    事  實
一、甲○○因欠缺交通工具代步及缺錢花用，竟基於意圖為自己
    不法所有之概括犯意，連續於附表編號一至十二所示之時間
    、地點，以詳如附表編號一至十二所示之方法，連續竊取庚○○、戊○○、乙○○、己○○、丙○○、丁○○、范胡秀
    妹（併辦意旨書誤載為范乙○○，應予更正）、陳柏良、羅
    國輝、王忠偉等人所有各如附表編號一至十二所示之財物，
    又甲○○竊得如附表編號一、二所示庚○○之身分證、自用
    小客車駕駛執照及戊○○之身分證各1張後，復基於變造他
    人身分證及駕駛執照等特種文書之犯意，於不詳時間，在不
    詳地點，換貼自己之照片予上開庚○○、戊○○失竊之國民
    身分證及駕駛執照上而變造之，足以生損害於庚○○、戊○○及戶政機關對於身分證管理、公路監理機關對車輛駕駛人
    管理之正確性。嗣分別於（一）94年3月27日下午5時許，在
    甲○○不知情之友人林文榮位於新竹市○○路42巷1號住處
    為警執行搜索而查獲並扣得變造之庚○○身分證、自用小客
    車駕駛執照及變造之戊○○身分證各1張、丙○○所有車號
    K6-6520號自小客車行車執照、強制責任保險卡、保險單、
    汽車新領牌登記書、華僑銀行信用卡各1張、門禁卡2張、中
    華郵政公司存款簿1本、配線夾1支，丁○○所有之駕駛執照
    、中國信託銀行信用卡各1張、印章1個、汽車音響1組、車
    用空氣清靜機1臺、行動電話1具（業已據丙○○、丁○○領
    回），及甲○○所有，供行竊用之十字起子3支、一字起子1
    支及自備鑰匙12支等物，另於翌（即94年3月28）日凌晨0時
    許，為警循線在新竹市○○路○段265號旁貨櫃屋工寮處查獲
    乙○○失竊之車號FEQ-162號重機車，及己○○失竊之車號
    ROI-856號輕機車（均已發還予乙○○、己○○）；（二）
    94年4月19日凌晨0時10分許，在新竹市○○路○段、延平路1
    段路口，為警查獲甲○○持有車號MJ6-529號重機車之行車
    執照，並循線於同日凌晨1時10分許，在新竹市○○路157巷
    8號前查獲上開范胡秀妹失竊之車號MJ6-529號重機車（均已
    發還予范胡秀妹）；（三）94年5月25日晚上7時40分許，在
    新竹市○○路195號前，為警查獲甲○○騎乘竊得之王忠偉
    所有車號JR2-022號重機車行經該處，並扣得甲○○所有，
    供行竊使用之刻有M86-P7字樣之鑰匙1支、高爾夫球3 個、
    GAME BOY遊戲卡2張、SEIKO牌手錶1只、拆信刀1把，及羅國
    輝失竊之南胡1把（已發還予羅國輝）等物，始得悉上情。
二、案經新竹縣警察局第二分局報請臺灣新竹地方法院檢察署檢
    察官偵查起訴及移送併辦。
    理  由
一、本件被告甲○○所犯普通竊盜、加重竊盜、變造特種文書罪
    ，均非死刑、無期徒刑、最輕本刑為三年以上有期徒刑之罪
    ，或非高等法院管轄第一審之案件，被告於本院準備程序進
    行中，就被訴事實為有罪之陳述，經本院合議庭認合於新修
    正刑事訴訟法第273條之1之規定，裁定進行簡式審判程序，
    均合先敘明。
二、上開犯罪事實，業據被告甲○○於本院行準備程序、簡式審
    判程序時坦承不諱，核與被害人庚○○、戊○○、乙○○、
    己○○、丙○○、丁○○、范胡秀妹、陳柏良、羅國輝、王
    忠偉等指訴遭竊情節大致相符，被害人庚○○、戊○○並就
    其身分證、駕照遭換貼被告照片一節指訴綦詳，並提出其身
    分證影本供比對（見臺灣新竹地方法院檢察署94年度偵字第
    1727號偵查卷）【以下簡稱偵字第1727號偵查卷】第69 、
    71頁），並有車號FEQ- 162、MJ6-529、JR2-022號車輛竊盜
    、車牌失竊資料個別查詢報表─查詢車輛認可資料、新竹市
    警察局車號JR2-022號車輛尋獲電腦輸入單、車號MJ6-529
    號車籍作業系統─查詢認可資料（見偵字第1727號偵查卷第
    88頁，臺灣新竹地方法院檢察署94年度偵字第2186號偵查卷
    【以下簡稱偵字第2186號偵查卷】第27、28頁，臺灣新竹地
    方法院檢察署94年度偵字第2917號偵查卷【以下簡稱偵字第
    2917號偵查卷】第30、33頁）、被害人丙○○、丁○○、己○○、范胡秀妹、王忠偉、羅國輝等出具之贓證物品認領保
    管收據（見偵字第1727號偵查卷第64、66、68頁、偵字第
    2186號偵查卷第29頁、偵字第2917號偵查卷第31、32頁），
    及現場照片27幀（見偵字第1727號偵查卷第78至81頁、偵字
    第2186號偵查卷第30至32頁、偵字第2917號偵查卷第34至41
    頁）等附卷可稽，此外，復有被告所有，行竊時所使用之工
    具十字起子3支、一字起子1支、鑰匙13支及變造之身分證2
    張、駕駛執照1張等扣案可資佐憑，被告自白核與事實相符
    ，得採為認定被告犯罪之證據，本件事證明確，犯行足堪認
    定，應予依法論科。
三、按刑法第321條第1項第2款規定將「門扇」、「牆垣」、「
    其他安全設備」並列，則所謂「門扇」專指門戶而言，應屬
    狹義─指分隔住宅或建築物內外之間之出入口大門而言。而
    所謂「其他安全設備」，指門扇牆垣以外，依通常觀念足認
    防盜之一切設備而言。如電網門鎖、以及窗戶等是。至於已
    進入大門室內之住宅或建築物內部諸門，不論是房間門、廚
    房門、通往陽台之落地鋁製玻璃門，則應認為係「其他安全
    設備」，又所謂安全設備，係指依社會通常觀念足認為防盜
    之設備而言（臺灣高等法院72年法律座談會決議、最高法院
    50 年臺上字第532號、55年臺上字第547號分別著有判例可
    資參考），再刑法第321條第1項第3款攜帶兇器竊盜罪所謂
    之兇器，其種類並無限制，凡客觀上足對人之生命、身體、
    安全構成威脅，具有危險性之器械均屬之，且只需行竊時攜
    帶此種具有危險性之凶器為已足，並不以攜帶之初有行兇之
    意圖為必要，最高法院79年臺上字第5253號判例意旨足參。
    查被告附表編號十之竊盜犯行，觀諸卷附照片所示（見偵字
    第2917號偵查卷第37頁），被告將被害人羅國輝住處車庫鐵
    門旁之固定栓破壞後開啟車庫鐵門進入後，再以自備鑰匙撬
    開連接車庫與住宅之木門而入內行竊，該車庫鐵門之固定栓
    ，依通常觀念具有防閑作用，為安全設備之一種，又十字起
    子、鐵棒等物，於客觀上均得持以攻擊人身，對人之生命、
    身體、安全構成威脅，具有相當危險性之器械，揆諸前揭判
    例意旨，自屬刑法第321條第1項第3款所稱之兇器，被告甲○○以客觀上足供凶器使用之鐵棒撬開被害人羅國輝住處車
    庫鐵門旁之固定栓，再以自備鑰匙破壞連接車庫與住宅之木
    門，進入屋內行竊之方式，已使具有防閑作用之鐵門固定栓
    喪失其防盜之效用，堪認其攜帶凶器，並以毀越安全設備之
    方式行竊無訛。是核被告甲○○所為，附表編號一至四、七
    、八、十二部分，均係犯刑法第320條第1項之普通竊盜罪；
    附表編號九、十一，係犯刑法第321條第1項第1款之夜間侵
    入住宅竊盜罪；附表編號五、六，係犯刑法第321條第1項第
    3 款之攜帶凶器竊盜罪；附表編號十，係犯刑法第321條第1
    項第2、3款之攜帶凶器毀越安全設備竊盜罪。另被告換貼自
    己照片於被害人庚○○、戊○○失竊之身分證、駕駛執照之
    行為，係犯刑法第212條之變造特種文書罪。起訴書認被告
    此部分之犯行，係觸犯同法第210條之偽造私文書罪，尚有
    未洽，惟公訴檢察官於本院行準備程序時已當庭變更起訴法
    條，併此敘明。又被告甲○○先後12次普通竊盜、加重竊盜
    犯行，均時間緊接，方法相同，觸犯基本構成要件相同之罪
    名，顯係基於概括犯意為之，應依連續犯規定從一情節較重
    之攜帶凶器毀越安全設備竊盜罪論處，並依法加重其刑。被
    告竊得被害人庚○○、戊○○之身分證、駕駛執照後予以變
    造，所犯加重竊盜與變造特種文書二罪，有方法結果之牽連
    關係，應從一重之加重竊盜罪論處。公訴人起訴事實雖未敘
    及被告附表編號七至十二所示之竊盜犯行，然此部份之事實
    與公訴人起訴之竊盜犯行，既有連續犯之裁判上一罪關係，
    應為起訴效力所及，本院自得併予審究，附此說明。爰審酌
    被告正值壯年，當力圖向上，竟思以行竊手法獲取財物，行
    竊時猶攜帶數支質地堅硬，足以傷害他人身體之工具，雖未
    實際用以攻擊被害人，惟仍對被害人之生命、身體、安全造
    成潛在性威脅，實值非難，且於竊得之他人證件上換貼自己
    照片，固無持以行使，仍造成被害人之困擾，且有可能用以
    隱匿自己真實身分藉以為其他犯罪行為而躲避為警追查之風
    險，心態可議，兼衡其竊得財物之價值，迄未賠償被害人丙○○之損失，被害人等多已領回其所遭竊財物，犯後亦坦認
    犯行，頗有悔意，態度尚可等一切情狀，量處如主文所示之
    刑，以資懲儆。
四、至公訴人雖認被告多次犯竊盜罪，具有犯罪之習慣，而以其
    品性惡劣，認僅藉刑之執行實不足以徹底根絕惡性，故建議
    依竊盜犯贓物犯保安處分條例之規定，諭知強制工作部分，
    惟因被告犯罪手段尚稱和平，係屬遇有適當機會方為犯罪行
    為，惡性亦非重大，且於警訊、偵查中主動供稱部分犯罪情
    形，顯然已有悔悟之意，故認本院前開量處之刑已足使被告
    知所警惕，尚無予以強制工作之必要，併予敘明。另扣案之
    十字起子3支、一字起子1支及鑰匙13支，均為被告所有，且
    供犯本罪所用之物，又變造之「庚○○」、「戊○○」國民
    身分證、「庚○○」自用小客車駕駛執照上換貼之被告照片
    各1張，均係被告所有，供變造特種文書犯行所用之物等情
    ，業據被告供承在卷，爰依刑法第38條第1項第2款之規定宣
    告沒收。另拆輪胎工具1組、開口扳手4支、小武士刀、手電
    筒、美工刀、鯉魚鉗、尖嘴鑽、L形六角扳手（扣押物品清
    單：94年度保管字第1005號）各1支、棉質頭套1個，被告堅
    詞否認為其所有，復查無其他證據足認上開物品係被告所有
    用以供本件犯罪所用或供犯罪預備或因犯罪所得之物，又乳
    膠手套1雙，被告雖坦認為其所有，惟尚難認與被告上開犯
    行有關，均不另為沒收之諭知，附此敘明。
據上論斷，應依刑事訴訟法第273條之1第1項、第299條第1項前
段，刑法第56條、第212條、第321條第1項第2款、第3款、第55
條、第38條第1項第2款，罰金罰鍰提高標準條例第1條前段，判
決如主文。
本案經檢察官鍾曉亞到庭執行職務。
中　　華　　民　　國　　94　　年　　7 　　月　　29　　日
                  刑事第四庭法  官  蔡欣怡
以上正本證明與原本無異。
如不服本判決，應於判決送達後10日內向本院提出上訴狀 (應附
繕本 )，上訴於臺灣高等法院。
                            書記官  謝國聖
中　　華　　民　　國　　94　　年　　7 　　月　　29　　日
附錄本案論罪科刑法條全文：
刑法第212條
偽造、變造護照、旅券、免許證、特許證及關於品行、能力服務
或其他相類之證書、介紹書，足以生損害於公眾或他人者，處一
年以下有期徒刑、拘役或三百元以下罰金。
刑法第320條第1項
意圖為自己或第三人不法之所有，而竊取他人之動產者，為竊盜
罪，處五年以下有期徒刑、拘役或五百元以下罰金。
刑法第321條第1項第1、2、3款
犯竊盜罪而有左列情形之一者，處六月以上五年以下有期徒刑：
一　於夜間侵入住宅或有人居住之建築物、船艦或隱匿其內而犯
    之者。
二  毀越門扇、牆垣或其他安全設備而犯之者。
三  攜帶兇器而犯之者。
附表：
┌──┬─────┬─────┬────┬─────┬─────┐
│編號│時間      │地點      │被害人  │犯罪手法  │竊得財物  │
│    │          │          │        │          │          │
├──┼─────┼─────┼────┼─────┼─────┤
│一  │91年7月20 │桃園縣平鎮│庚○○  │持不詳物體│庚○○所有│
│    │日下午1時 │市市公所旁│        │撬開車牌號│黑色皮夾1 │
│    │許        │停車格    │        │碼FM2-675 │只，內含劉│
│    │          │          │        │號重機車坐│志光之身分│
│    │          │          │        │墊，竊取置│證、重機車│
│    │          │          │        │物廂內之黑│駕駛執照、│
│    │          │          │        │色皮夾得手│自小客車駕│
│    │          │          │        │          │駛執照、國│
│    │          │          │        │          │泰世華銀行│
│    │          │          │        │          │金融卡、聯│
│    │          │          │        │          │邦銀行信用│
│    │          │          │        │          │卡、慶豐銀│
│    │          │          │        │          │行信用卡各│
│    │          │          │        │          │1張及現金 │
│    │          │          │        │          │新臺幣1千5│
│    │          │          │        │          │百元      │
├──┼─────┼─────┼────┼─────┼─────┤
│二  │93年7月3日│新竹市中山│戊○○  │徒手竊取楊│戊○○所有│
│    │晚上9時30 │路175號   │        │寓鈞右邊上│之黑色皮夾│
│    │分許      │          │        │衣口袋內之│1只、內含 │
│    │          │          │        │黑色皮夾得│戊○○之身│
│    │          │          │        │手        │份證、重機│
│    │          │          │        │          │車駕駛執照│
│    │          │          │        │          │、自小客車│
│    │          │          │        │          │駕駛執照、│
│    │          │          │        │          │國立交通大│
│    │          │          │        │          │學學生證、│
│    │          │          │        │          │中華郵政股│
│    │          │          │        │          │份有限公司│
│    │          │          │        │          │提款卡、台│
│    │          │          │        │          │灣中小企業│
│    │          │          │        │          │銀行提款卡│
│    │          │          │        │          │、健保IC卡│
│    │          │          │        │          │、車牌號碼│
│    │          │          │        │          │為CIZ-25 7│
│    │          │          │        │          │號之機車行│
│    │          │          │        │          │照各1張及 │
│    │          │          │        │          │現金新臺幣│
│    │          │          │        │          │3千元     │
├──┼─────┼─────┼────┼─────┼─────┤
│三  │94年2月28 │新竹市經國│乙○○  │以自備鑰匙│乙○○所有│
│    │日上午8時 │路2段247號│        │開啟電門鎖│之車牌號碼│
│    │許        │前        │        │而竊取得手│FEQ-162 號│
│    │          │          │        │          │重機車    │
│    │          │          │        │          │          │
├──┼─────┼─────┼────┼─────┼─────┤
│四  │94年3月1日│新竹市集和│己○○  │以自備鑰匙│己○○所有│
│    │上午10時許│街84號前  │        │開啟電門鎖│之車牌號碼│
│    │          │          │        │而竊取得手│ROI-856號 │
│    │          │          │        │          │輕機車    │
│    │          │          │        │          │          │
│    │          │          │        │          │          │
│    │          │          │        │          │          │
├──┼─────┼─────┼────┼─────┼─────┤
│五  │94年3月27 │新竹市中華│丙○○  │持客觀上足│丙○○所有│
│    │日凌晨3時 │路1段204巷│        │以為凶器使│置於車內之│
│    │許        │巷口      │        │用之前端尖│該自小客車│
│    │          │          │        │型、長約15│行照、強制│
│    │          │          │        │公分之中心│責任保險卡│
│    │          │          │        │槌1把（未 │、保險單、│
│    │          │          │        │扣案），破│汽車新領牌│
│    │          │          │        │壞車牌號碼│登記書、華│
│    │          │          │        │K6-6520號 │僑銀行卡號│
│    │          │          │        │自小客車右│0000000000│
│    │          │          │        │前座車窗玻│403004號信│
│    │          │          │        │璃（毀損部│用卡、員工│
│    │          │          │        │分未據告訴│識別證各1 │
│    │          │          │        │），徒手伸│張、門禁卡│
│    │          │          │        │入車內竊取│2張、中華 │
│    │          │          │        │之        │郵政公司存│
│    │          │          │        │          │簿1本（戶 │
│    │          │          │        │          │名：陳德良│
│    │          │          │        │          │；帳號：  │
│    │          │          │        │          │0000000號 │
│    │          │          │        │          │）、配線夾│
│    │          │          │        │          │1支、CD10 │
│    │          │          │        │          │片、CD唱片│
│    │          │          │        │          │匣箱、安全│
│    │          │          │        │          │測速器各1 │
│    │          │          │        │          │個、衛星導│
│    │          │          │        │          │航用充電器│
│    │          │          │        │          │及支撐架1 │
│    │          │          │        │          │組、鑰匙1 │
│    │          │          │        │          │串        │
│    │          │          │        │          │          │
│    │          │          │        │          │          │
│    │          │          │        │          │          │
│    │          │          │        │          │          │
│    │          │          │        │          │          │
│    │          │          │        │          │          │
├──┼─────┼─────┼────┼─────┼─────┤
│六  │94年3月27 │新竹市三民│丁○○  │持客觀上足│丁○○所有│
│    │日凌晨2時 │路口及民權│        │供凶器使用│，置於車內│
│    │許        │路口      │        │之前端尖型│之中國信託│
│    │          │          │        │、長約15  │銀行卡號  │
│    │          │          │        │公分之中心│0000000000│
│    │          │          │        │槌1把（未 │392848號  │
│    │          │          │        │扣案），破│信用卡、駕│
│    │          │          │        │壞車牌號碼│駛執照各1 │
│    │          │          │        │9400-FT號 │張、印章1 │
│    │          │          │        │自小客車右│個、PANASO│
│    │          │          │        │前座車窗玻│NIC廠牌、 │
│    │          │          │        │璃（毀損部│機型CQ-JB1│
│    │          │          │        │分未據告訴│21AA汽車音│
│    │          │          │        │），再以十│響1組、PRO│
│    │          │          │        │字起子鬆開│NTON廠牌、│
│    │          │          │        │車內音響之│機型HC-101│
│    │          │          │        │螺絲而竊取│L車用空氣 │
│    │          │          │        │之暨徒手竊│清靜機1台 │
│    │          │          │        │取車內其他│、易利信廠│
│    │          │          │        │財物      │牌T100行動│
│    │          │          │        │          │電話1具   │
│    │          │          │        │          │          │
│    │          │          │        │          │          │
│    │          │          │        │          │          │
├──┼─────┼─────┼────┼─────┼─────┤
│七  │94年4月間 │桃園縣楊梅│不詳    │打開未上鎖│高爾夫球3 │
│    │          │鎮某處空屋│        │之後門入內│個、GAME B│
│    │          │          │        │行竊      │OY遊戲卡2 │
│    │          │          │        │          │張、SEIKO │
│    │          │          │        │          │牌手錶1只 │
│    │          │          │        │          │、拆信刀1 │
│    │          │          │        │          │把        │
│    │          │          │        │          │          │
├──┼─────┼─────┼────┼─────┼─────┤
│八  │94年4月17 │新竹市光復│范胡秀妹│以自備鑰匙│范胡秀妹所│
│    │日上午11時│路2段馬偕 │        │開啟電門鎖│有之車牌號│
│    │20分許    │紀念醫院新│        │而竊取得手│碼MJ6-529 │
│    │          │竹分院    │        │          │號重機車及│
│    │          │          │        │          │置於該車置│
│    │          │          │        │          │物廂內之機│
│    │          │          │        │          │車行照1張 │
│    │          │          │        │          │          │
├──┼─────┼─────┼────┼─────┼─────┤
│九  │94年5月23 │新竹縣竹北│陳柏良  │自未上鎖之│陳柏良所有│
│    │日凌晨1時 │市○○路80│        │大門入內行│之鑰匙2把 │
│    │許        │0號       │        │竊（侵入住│、遙控器1 │
│    │          │          │        │宅部份未據│個        │
│    │          │          │        │告訴）    │          │
│    │          │          │        │          │          │
│    │          │          │        │          │          │
├──┼─────┼─────┼────┼─────┼─────┤
│十  │94年5月23 │新竹縣寶山│羅國輝  │持客觀上可│古箏、小提│
│    │日上午10時│鄉○○路13│        │供凶器使用│琴、南胡各│
│    │許        │2號       │        │之鐵棒翹開│1把、HONEY│
│    │          │          │        │車庫鐵門旁│WELL廠牌空│
│    │          │          │        │之固定栓（│氣清靜機1 │
│    │          │          │        │已丟棄），│台、XO洋酒│
│    │          │          │        │再以自備鑰│5瓶、琉璃 │
│    │          │          │        │匙撬開連接│工坊工藝品│
│    │          │          │        │車庫與該住│「老鼠」1 │
│    │          │          │        │宅之木門後│件、EUPA廠│
│    │          │          │        │入內行竊（│牌17吋液晶│
│    │          │          │        │侵入住宅部│螢幕1面、 │
│    │          │          │        │份未據告訴│美金50元  │
│    │          │          │        │）        │          │
│    │          │          │        │          │          │
│    │          │          │        │          │          │
│    │          │          │        │          │          │
│    │          │          │        │          │          │
│    │          │          │        │          │          │
├──┼─────┼─────┼────┼─────┼─────┤
│十一│94年5月25 │新竹縣竹北│陳柏良  │利用附表編│內含現金新│
│    │日凌晨3時 │市○○路80│        │號九竊得之│臺幣3萬餘 │
│    │          │0 號      │        │鑰匙開啟被│元、面額新│
│    │          │          │        │害人住處大│臺幣6萬元 │
│    │          │          │        │門後入內行│支票1紙之 │
│    │          │          │        │竊（侵入住│鐵櫃1個   │
│    │          │          │        │宅部份未據│          │
│    │          │          │        │告訴）    │          │
│    │          │          │        │          │          │
├──┼─────┼─────┼────┼─────┼─────┤
│十二│94年5月25 │新竹縣竹北│王忠偉  │以自備鑰匙│王忠偉所有│
│    │日上午11時│市○○路78│        │開啟電門鎖│之車牌號碼│
│    │許        │巷42號前  │        │而竊取得手│JR2-022號 │
│    │          │          │        │          │重機車    │
│    │          │          │        │          │          │
│    │          │          │        │          │          │
│    │          │          │        │          │          │
└──┴─────┴─────┴────┴─────┴─────┘
